# 请教陈版：关于明股实债的会计处理

提问人：cheney1994 时间：2022-03-02 08:01:11
请教陈版：目前已经明确C公司对A公司的 1 亿投资属于明股实债，合同约定本金回购由A公司承担，利息偿付由母公司-B公司承担。请问这种情形下，A公司单体报表、B公司单体报表和合并报表应该怎么处理呢？
1 、合并报表应该是：借：银行存款 1 亿，借：未确认融资费用 利息；贷：长期应付款 1 亿+利息？；
2 、A公司单体报表：借：银行存款 1 亿，贷：长期应付款 1 亿？不做折现处理，后续年度不做处理，偿还本金时做反向分录？
3 、B公司单体层面怎么做分录呢？
4 、如果是由子公司-A负担利息偿付，母公司-B负担本金回购。A公司单体层面是：借：银行存货 本金，贷：实收资本 本金；借：资本公积 利息折现，借：未确认融资费用；贷：长期应付款-利息。B公司单体层面是：借：长投-本金折现，借：未确认融资费用；贷：长期应付款-本金。合并层面怎么做抵消分录呢？借：实收资本 本金；贷：长投-本金折现，贷：资本公积-利息折现？

回答人：chenyiwei
1 、合并报表的处理合理。
2 、A如果仅承担本金偿还责任，则：借：银行存款 1 亿元，贷：长期应付款 1 亿元；借：未确认融资费用（折现差额），贷：资本公积——资本溢价。
3 、B公司单体层面按其应承担的支付利息义务的折现值，借：长期股权投资——A，贷：长期应付款。
4 、如果是由子公司-A负担利息偿付，母公司-B负担本金回购，你的理解基本合理，需注意确保最终合并结果准确。